【裁判字號】    97,台上,4652
【裁判日期】    970924
【裁判案由】    違反毒品危害防制條例
【裁判全文】
最高法院刑事判決            九十七年度台上字第四六五二號
上  訴  人  甲○○
上列上訴人因違反毒品危害防制條例案件，不服台灣高等法院高
雄分院中華民國九十七年七月十八日第二審更審判決（九十七年
度上更(一)字第一○七號，起訴案號：台灣高雄地方法院檢察署九
十五年度偵字第二七七九○號、九十六年度偵字第五五○八號）
，提起上訴，本院判決如下：
    主  文
上訴駁回。
    理  由
按刑事訴訟法第三百七十七條規定，上訴於第三審法院，非以判
決違背法令為理由，不得為之，是提起第三審上訴，應以原判決
違背法令為理由，係屬法定要件。如果上訴理由書狀並未依據卷
內訴訟資料，具體指摘原判決不適用何種法則或如何適用不當，
或所指摘原判決違法情事，顯與法律規定得為第三審上訴理由之
違法情形，不相適合時，均應認其上訴為違背法律上之程式，予
以駁回。本件原判決撤銷第一審關於上訴人甲○○部分之不當判
決，改判仍論處其共同運輸第四級毒品罪刑，已詳敘認定犯罪事
實之依據及憑以認定之理由，從形式上觀察，並無任何違背法令
之處。查上訴人雖曾具狀向台灣高雄地方法院檢察署檢舉稱：曾
裕龍於民國九十五年十月十六日左右，委託伊僱用漁船，前往大
陸地區南澳島附近海域載運系爭麻黃素一批，伊乃僱用蔡清俊擔
任船長駕駛金福成一號漁船前往載運，蔡清俊於同月二十二日將
系爭麻黃素運回台南市○○○○○路旁，為警查獲云云。然經檢
察官偵查結果，查無曾裕龍具體犯罪事證，而予簽結，有台灣高
雄地方法院檢察署九十七年六月十三日雄檢惟商九十六他六三一
四字第四三二七九號函在卷可稽。自難認定上訴人業已供出毒品
來源因而破獲，合於毒品危害防制條例第十七條得減輕其刑之規
定，且該條係「得減」非「應減」，原判決未予減輕其刑，適用
法則，核無不合。又原法院前審誤以累犯論處上訴人有期徒刑五
年，業經本院撤銷而不存在，原判決更審仍量處有期徒刑五年（
第一審處有期徒刑八年），尤無違反刑事訴訟法第三百七十條不
利益變更禁止原則之規定。上訴意旨，置原判決之論敘於不顧，
仍執前詞為事實上之爭辯，並對原審量刑之職權行使，任意指摘
，難謂已符合首揭法定上訴要件，其上訴違背法律上之程式，應
予駁回。
據上論結，應依刑事訴訟法第三百九十五條前段，判決如主文。
中    華    民    國  九十七  年    九    月  二十四  日
                      最高法院刑事第十一庭
                          審判長法官  花  滿  堂
                                法官  黃  正  興
                                法官  陳  東  誥
                                法官  林  錦  芳
                                法官  洪  昌  宏
      本件正本證明與原本無異
                                      書  記  官
中    華    民    國  九十七  年    九    月  二十六  日
                                                     Ｒ


司法院資訊處製作；財團法人民間司法改革基金會備份。
